# 关于固定资产的修理费

提问人：gotoschool_ 时间：2019-12-30 08:05:12
请教陈老师：
与存货生产和加工有关的固定资产修理费计入什么科目，可以计入生产成本或者制造费用吗？谢谢您！

回答人：chenyiwei
按照目前的《企业会计准则第 4 号——固定资产》及其应用指南和讲解规定，这类修理费应计入管理费用。当然这和《企业产品成本核算制度（试行）》（财会 [2013]17 号）的规定可能存在不一致。